【裁判字號】    92,易,1405
【裁判日期】    920523
【裁判案由】    傷害
【裁判全文】
臺灣板橋地方法院刑事判決                        九十二年度易字第一四０五號
    公  訴  人  臺灣板橋地方法院檢察署檢察官
    被      告  乙○○
右列被告因傷害案件，經檢察官提起公訴（九十二年度偵字第四一七四號），本院判
決如左：
    主  文
乙○○傷害人之身體，處拘役肆拾日，如易科罰金，以佰元折算壹日。
    事  實
一、乙○○於民國（下同）七十八年間，因違反槍砲彈藥刀械管制條例案件，經臺灣
    雲林地方法院判處有期徒刑二年確定，嗣減刑為有期徒刑一年，甫於八十年六月
    二十二日因縮刑期滿執行完畢（不構成累犯），猶不知警惕，於九十一年十二月
    二十日上午，因友人胡思粹與甲○○涉訟之民事訴訟事件，赴位於臺北縣土城市
    ○○路一三八號之本院民庭大樓法庭出庭作證，迨同日上午十一時四十分許，庭
    畢步出法庭行經同大樓一樓走道之際，因甲○○指責乙○○於該庭期中有虛偽陳
    述及串供之情形，乙○○亦對甲○○於該庭期中之答辯內容不甚滿意，雙方遂發
    生口角爭執，詎乙○○竟憤而基於傷害甲○○身體之犯意，徒手毆打甲○○左臉
    頰，使甲○○倒地並受有頭部外傷、左臉挫傷、右膝擦傷等傷害。
二、案經甲○○訴請臺灣板橋地方法院檢察署檢察官發交臺北縣政府警察局土城分局
    調查暨報請同署檢察官偵查起訴。
    理  由
一、訊據被告乙○○對其徒手毆打告訴人甲○○左臉一節，固坦承不諱，惟矢口否認
    有何傷害犯行，辯稱：伊毆打告訴人左臉後，告訴人並未跌倒及受傷云云。惟查
    ：右揭事實，業據告訴人甲○○於警詢時及偵查中指訴綦詳，核與當時亦在現場
    目睹事發經過之告訴人之父王修蒙於警詢時陳述之情節相符，並有診斷證明書影
    本一份在卷足憑，且被告當時確有與告訴人發生口角爭執，被告並於雙方衝突中
    出拳毆打告訴人左臉部等情，復據告訴人與被告於警詢、偵查及本院審理時一致
    陳明在卷，據此，自堪認告訴人指訴之情節確與事實相符，況被告先前於警詢時
    及偵查中，除自承確有出拳毆打告訴人之行為外，對於告訴人未當場跌倒及受傷
    一事，完全未提及任何隻字片語，詎於本案經公訴人提起公訴後，始突於本院審
    理時辯稱告訴人並未跌倒及受傷云云，益見其上開辯解純屬事後圖卸推托之詞，
    要無足採。綜上所述，本案事證已臻明確，被告犯行洵堪認定。
二、核被告所為，係犯刑法第二百七十七條第一項之普通傷害罪。爰審酌被告偶遇糾
    紛不思循理性途徑解決，反以暴力方式發洩怨恨，徒使被害人身心受創而無濟於
    事，並參酌其素行狀況（如事實欄所載之前科情形，有臺灣高等法院被告全國前
    案紀錄表一份在卷可查）、犯罪手段、所生危害及犯罪後態度等一切情狀，量處
    如主文所示之刑，並諭知易科罰金之折算標準，以示懲戒。
據上論斷，應依刑事訴訟法第二百九十九條第一項前段，刑法第二百七十七條第一項
、第四十一條第一項前段，罰金罰鍰提高標準條例第一條前段、第二條，判決如主文
。
本案經檢察官李吉祥到庭執行職務
中      華      民      國      九十二      年     五     月    二十三  日
                                        臺灣板橋地方法院刑事第五庭
                                            法  官  王  屏  夏
右正本證明與原本無異。
如不服本判決，應於判決送達後十日內向本院提出上訴狀。
                                            書記官  楊  璧  華
中      華      民      國      九十二      年     五     月    二十三  日
附錄本案論罪科刑法條全文：
刑法第二百七十七條：
傷害人之身體或健康者，處三年以下有期徒刑，拘役或一千元以下罰金。
犯前項之罪，因而致人於死者，處無期徒或七年以上有期徒刑；致重傷者，處三年以
上十年以下有期徒刑。


司法院資訊處製作；財團法人民間司法改革基金會備份。
